Inventaris van het archief van de Griffie Interparlementaire Betrekkingen van de Tweede Kamer der Staten-Generaal, 1945-1994
Nationaal Archief, Den Haag
- Europese samenwerking, C.
  - Europese Gemeenschappen, C.1
    - Europese Economische Gemeenschap (EEG), C.1.2
      - Studies uit de serie Ontwikkeling, 1981.; 946-947; 2 stukken
        - 'Hoe kunt u door het Europees Ontwikkelingsfonds gefinancierde opdrachten krijgen', 947
      - Teaching, research and training in the field of 'Computers and law', 1981.; 948; 1 stuk
      - Verslag van the Directorate-General Financial Institutions and Taxation 'Inventory of taxes', 1981.; 949; 1 deel
      - Jaarverslagen van de Raad houdende oprichting van het Europees Fonds voor regionale ontwikkeling, 1981 - 1982.; 950-951; 2 omslagen
        - jaarverslag 1980, 950
        - jaarverslag 1981, 951
      - Studies uit de serie Handel en Distributie, 1981 - 1985.; 952-954; 2 delen en 1 stuk
        - 1981 maatregelen inzake de handel van de lidstaten, 952
        - 1981 verandering in de detailhandelsvoorzieningen in Europa, 953; stuk
        - 1985 maatregelen inzake handel van de lidstaten van de Europese Gemeenschap, 954
      - Dreiundzwanzigster Tätigkeitsbericht des Währungsausschusses, 1982.; 955; 1 deel
      - Programma van de Commissie voor 1982 - 1983, 956; 1 deel
      - Studie about road freight transport between EEC Member States, 1982.; 957; 1 stuk
      - Studie about the suitability of concentration measures for EEC competition policy, 1983.; 958; 1 deel
      - Rapport van de European Committee on Crime Problems 'Economic crime', 1981; 959; 1 deel
    - Europese Gemeenschap voor Atoomenergie (EGA), C.1.3
      - Rapport inzake de toestand van de industrie op het gebied van de kernenergie in de Gemeenschap, 1958.; 960; 1 deel
    - Europees Parlement (EP), C.1.4
      - De studie naar de recente economische ontwikkeling in de Europese Economische Gemeenschap (EEG) en de Verenigde Staten ten behoeve van de gewone zitting van het Europese Parlement van oktober 1958, 961; 1 omslag
      - De eerste tien jaar Europees Parlement 1958 - 1968, publicatie van het Directoraat-Generaal Voorlichting en Parlementaire Documentatie, 962; 1 stuk
      - Ingekomen en uitgegane brieven van de griffier van de delegaties, met bijlagen, 1958 - 1969.; 963-965; 3 pakken
        - 1958 januari 31 - 1959 november 11, 963
        - 1959 juli 28 - 1963 december 20, 964
        - 1963 maart 15 - 1969 december 30, 965
      - Gezamenlijke bijeenkomsten van de leden van de raadgevende vergadering van de Raad van Europa en de leden van het Europese Parlement, 1959 - 1978.; 966-983; 18 pakken
        - 1959, zesde bijeenkomst, 966
        - 1960, zevende bijeenkomst, 967
        - 1961, achtste bijeenkomst, 968
        - 1962, negende bijeenkomst, 969
        - 1963, tiende bijeenkomst, 970
        - 1964, elfde bijeenkomst, 971
        - 1965, twaalfde bijeenkomst, 972
        - 1966, dertiende bijeenkomst, 973
        - 1967, veertiende bijeenkomst, 974
        - 1968, vijftiende bijeenkomst, 975
        - 1969, zestiende bijeenkomst, 976
        - 1970, zeventiende bijeenkomst, 977
        - 1971, achttiende bijeenkomst, 978
        - 1972, negentiende bijeenkomst, 979
        - 1973, twintigste bijeenkomst, 980
        - 1975, eenentwintigste bijeenkomst, 981
        - 1976, tweeëntwintigste bijeenkomst, 982
        - 1978, drieëntwintigste bijeenkomst, 983
      - Rechtstreekse verkiezingen voor het Europese Parlement, 1960.; 984; 1 deel
      - Correspondentie betreffende de vernieuwing van de Nederlandse delegatie naar het Europees Parlement, 1967 - 1974.; 985; 1 pak
      - Verzamelde documenten over rechtstreekse algemene verkiezingen van het Europese Parlement, 1969.; 986; 1 deel
      - Correspondentie van de leden van het Europees Parlement, 1969 - 1985.; 987-991; 5 pakken
        - 1969 februari 06 - 1974 december 30, 987
        - 1975 januari 16 - 1978 november 28, 988
        - 1979 juni 06 - 1981 juni 23, 989
        - 1981 juli 09 - 1983 september 23, 990
        - 1983 november 10 - 1985 december 13, 991
      - Verzameling documenten betreffende de eigen middelen van de Europese Gemeenschappen en de budgettaire bevoegdheden van het Europese Parlement, 1970.; 992; 1 deel
      - Overzicht van documenten betreffende de eigen middelen van de Europese Gemeenschappen en de budgettaire bevoegdheden van het Europees Parlement, 1971.; 993; 1 stuk
      - Schriftelijke vragen aan de Commissie van de Europese Gemeenschappen, 1973 - 1978.; 994; 1 pak
      - Correspondentie van de voorzitter en secretaris-generaal van het Europees Parlement, 1978 - 1979.; 995; 1 pak
      - Stukken betreffende voorstellen voor een richtlijn inzake de voorlichting en raadpleging van de werknemers in ondernemingen met een ingewikkelde en in het bijzonder een transnationale structuur, 1980 - 1983.; 996; 1 pak
  - Raad van Europa (RvE), C.2
    - Indices op de vergaderstukken van de Raad van Europa, 1949 - 1967.; 997-1013; 17 omslagen
      - 1949, 997
      - 1949 - 1966, 998
      - 1950, 999
      - 1951, 1000
      - 1952, 1001
      - 1953, 1002
      - 1954, 1003
      - 1955, 1004
      - 1956 - 1957, 1005
      - 1957 - 1958, 1006
      - 1958 - 1959, 1007
      - 1959 - 1960, 1008
      - 1960 - 1961, 1009
      - 1963 - 1964, 1010
      - 1964 - 1965, 1011
      - 1965 - 1966, 1012
      - 1966 - 1967, 1013
    - Vergaderstukken, 1949 - 1993.; 1014-1337; 288 pakken en 36 omslagen
      Op vergaderdatum.
      - 1949, aug., 1014
      - 1949 augustus 10-1949 september 08, (1), 1015
      - 1949 augustus 10-1949 september 08, (2), 1016
      - 1949 augustus 10-1949 september 08, (3), 1017
      - 1949 augustus 10-1949 september 08, (4), 1018
      - 1949 augustus 10-1949 september 08, (5), 1019
      - 1949 augustus 10-1949 september 08, (6), 1020
      - 1950 augustus 07 - 1950 augustus 28, (1), 1021
      - 1950 augustus 07 - 1950 augustus 28, (2), 1022
      - 1950 augustus 07 - 1950 augustus 28, (3), 1023
      - 1950 augustus 07 - 1950 augustus 28, (4), 1024
      - 1951 maart 05 - 1951 maart 15, (1), 1025
      - 1951 maart 05 - 1951 maart 15, (2), 1026
      - 1951 november 19 - 1951 november 23, 1027
      - 1951 november 26 - 1951 december 11, (1), 1028
      - 1951 november 26 - 1951 december 11, (2), 1029
      - 1951 november 26 - 1951 december 11, (3), 1030
      - 1952 mei 26 - 1952 mei 30, (1), 1031
      - 1952 mei 26 - 1952 mei 30, (2), 1032
      - 1952 september 15 - 1952 september 30, (1), 1033
      - 1952 september 15 - 1952 september 30, (2), 1034
      - 1953 januari 14 - 1953 januari 17, 1035
      - 1953 maart 20, 1036
      - 1953 mei 07 - 1953 mei 13, 1037
      - 1953 mei 07 - 1953 juni 24, 1038
      - 1953 juni 23 - 1953 juni 24, 1039; omslag
      - 1953 september 15 - 1953 september 26, (1), 1040; omslag
      - 1953 september 15 - 1953 september 26, (2), 1041
      - 1953 september 15 - 1953 september 26, (3), 1042
      - 1954 mei 20 - 1954 mei 29, (1), 1043
      - 1954 mei 20 - 1954 mei 29, (2), 1044
      - 1954 september 13 - 1954 september 24, (1), 1045
      - 1954 september 13 - 1954 september 24, (2), 1046
      - 1954 december 08 - 1954 december 11, 1047
      - 1955 juli 05 - 1955 juli 09, 1048
      - 1955 oktober 14 - 1955 oktober 27, (1), 1049
      - 1955 oktober 14 - 1955 oktober 27, (2), 1050
      - 1956 april 16 - 1956 april 21, (1), 1051
      - 1956 april 16 - 1956 april 21, (2), 1052
      - 1956 april 16 - 1956 april 21, (3), 1053
      - 1956 oktober 15 - 1956 oktober 26, (1), 1054
      - 1956 oktober 15 - 1956 oktober 26, (2), 1055
      - 1956 oktober 15 - 1956 oktober 26, (3), 1056
      - 1957 januari 08 - 1957 januari 11, 1057
      - 1957 april 29 - 1957 mei 04, (1), 1058
      - 1957 april 29 - 1957 mei 04, (2), 1059
      - 1957 oktober 16 - 1957 oktober 29, 1060; omslag
      - 1957 oktober 16 - 1957 oktober 30, (1), 1061
      - 1957 oktober 16 - 1957 oktober 30, (2), 1062
      - 1958 januari 14 - 1958 januari 17, 1063
      - 1958 april 28 - 1958 mei 03, (1), 1064
      - 1958 april 28 - 1958 mei 03, (2), 1065
      - 1958 oktober 10 - 1958 oktober 17, (1), 1066
      - 1958 oktober 10 - 1958 oktober 17, (2), 1067
      - 1958 oktober 10 - 1958 oktober 17, (3), 1068
      - 1958 oktober 29 - 1958 oktober 31, 1069; omslag
      - 1959 januari 19 - 1959 januari 22, (1), 1070
      - 1959 januari 19 - 1959 januari 22, (2), 1071
      - 1959 april 21 - 1959 april 27, (1), 1072
      - 1959 april 21 - 1959 april 27, (2), 1073
      - 1959 september 14 - 1959 september 18, (1), 1074
      - 1959 september 14 - 1959 september 18, (2), 1075
      - 1960 januari 18 - 1960 januari 22, (1), 1076
      - 1960 januari 18 - 1960 januari 22, (2), 1077
      - 1960 april 25 - 1960 april 29, (1), 1078
      - 1960 april 25 - 1960 april 29, (2), 1079
      - 1960 september 21 - 1960 september 29, (1), 1080
      - 1960 september 21 - 1960 september 29, (2), 1081
      - 1960 september 21 - 1960 september 29, (3), 1082
      - 1961 maart 01 - 1961 maart 03, 1083
      - 1961 april 24 - 1961 april 28, (1), 1084
      - 1961 april 24 - 1961 april 28, (2), 1085
      - 1961 september 21 - 1961 september 28, (1), 1086
      - 1961 september 21 - 1961 september 28, (2), 1087
      - 1962 januari 16 - 1962 januari 18, 1088
      - 1962 mei 15 - 1962 mei 18, (1), 1089
      - 1962 mei 15 - 1962 mei 18, (2), 1090
      - 1962 september 19 - 1962 september 25, (1), 1091
      - 1962 september 19 - 1962 september 25, (2), 1092
      - 1963 januari 14 - 1963 januari 18, (1), 1093
      - 1963 januari 14 - 1963 januari 18, (2), 1094
      - 1963 mei 06 - 1963 mei 10, (1), 1095
      - 1963 mei 06 - 1963 mei 10, (2), 1096
      - 1963 september 18 - 1963 september 24, (1), 1097
      - 1963 september 18 - 1963 september 24, (2), 1098
      - 1964 januari 13 - 1964 januari 17, (1), 1099
      - 1964 januari 13 - 1964 januari 17, (2), 1100
      - 1964 april 07 - 1964 april 10, 1101
      - 1964 april 20 - 1964 april 24, (1), 1102
      - 1964 april 20 - 1964 april 24, (2), 1103
      - 1964 juni 11, 1104
      - 1964 november 03 - 1964 november 07, (1), 1105
      - 1964 november 03 - 1964 november 07, (2), 1106
      - 1965 januari 25 - 1965 januari 29, (1), 1107
      - 1965 januari 25 - 1965 januari 29, (2), 1108
      - 1965 mei 03 - 1965 mei 06, 1109
      - 1965 september 27 - 1965 oktober 01, (1), 1110
      - 1965 september 27 - 1965 oktober 01, (2), 1111
      - 1966 januari 24 - 1966 januari 27, (1), 1112
      - 1966 januari 24 - 1966 januari 27, (2), 1113
      - 1966 mei 02 - 1966 mei 06, (1), 1114
      - 1966 mei 02 - 1966 mei 06, (2), 1115
      - 1966 september 26 - 1966 september 30, (1), 1116
      - 1966 september 26 - 1966 september 30, (2), 1117
      - 1966 september 26 - 1966 september 30, (3), 1118
      - 1967 januari 23 - 1967 januari 27, (1), 1119
      - 1967 januari 23 - 1967 januari 27, (2), 1120
      - 1967 januari 23 - 1967 januari 27, (3), 1121
      - 1967 april 24 - 1967 april 28, (1), 1122
      - 1967 april 24 - 1967 april 28, (2), 1123
      - 1967 september 25 - 1967 september 28, (1), 1124
      - 1967 september 25 - 1967 september 28, (2), 1125
      - 1967 september 25 - 1967 september 28, (3), 1126
      - 1968 januari 29 - 1968 februari 02, (1), 1127
      - 1968 januari 29 - 1968 februari 02, (2), 1128
      - 1968 januari 29 - 1968 februari 02, (3), 1129
      - 1968 mei 06 - 1968 mei 10, (1), 1130
      - 1968 mei 06 - 1968 mei 10, (2), 1131
      - 1968 mei 06 - 1968 mei 10, (3), 1132
      - 1968 september 09 - 1968 september 12, 1133
      - 1968 september 23 - 1968 september 27, (1), 1134
      - 1968 september 23 - 1968 september 27, (2), 1135
      - 1968 september 23 - 1968 september 27, (3), 1136
      - 1969 januari 27 - 1969 januari 31, (1), 1137
      - 1969 januari 27 - 1969 januari 31, (2), 1138
      - 1969 januari 27 - 1969 januari 31, (3), 1139
      - 1969 januari 27 - 1969 januari 31, (4), 1140
      - 1969 mei 12 - 1969 mei 16, (1), 1141
      - 1969 mei 12 - 1969 mei 16, (2), 1142
      - 1969 september 24, 1143; omslag
      - 1969 september 25, 1144
      - 1969 september 29 - 1969 oktober 03, (1), 1145
      - 1969 september 29 - 1969 oktober 03, (2), 1146
      - 1969 september 29 - 1969 oktober 03, (3), 1147
      - 1969 september 29 - 1969 oktober 03, (4), 1148
      - 1969 december 08, 1149
      - 1970 januari 22 - 1970 januari 30, (1), 1150
      - 1970 januari 22 - 1970 januari 30, (2), 1151
      - 1970 januari 22 - 1970 januari 30, (3), 1152
      - 1970 januari 22 - 1970 januari 30, (4), 1153
      - 1970 januari 22 - 1970 januari 30, (5), 1154
      - 1970 april 17 - 1970 april 23, (1), 1155
      - 1970 april 17 - 1970 april 23, (2), 1156
      - 1970 september 14, 1157; omslag
      - 1970 september 18 - 1970 september 25, (1), 1158
      - 1970 september 18 - 1970 september 25, (2), 1159
      - 1970 september 18 - 1970 september 25, (3), 1160
      - 1970 september 18 - 1970 september 25, (4), 1161
      - 1970 oktober 26 - 1970 oktober 30, 1162
      - 1971 januari 20 - 1971 januari 28, (1), 1163
      - 1971 januari 20 - 1971 januari 28, (2), 1164
      - 1971 januari 20 - 1971 januari 28, (3), 1165
      - 1971 januari 20 - 1971 januari 28, (4), 1166
      - 1971 januari 20 - 1971 januari 28, (5), 1167
      - 1971 mei 10 - 1971 mei 14, (1), 1168
      - 1971 mei 10 - 1971 mei 14, (2), 1169
      - 1971 oktober 04 - 1971 oktober 08, (1), 1170
      - 1971 oktober 04 - 1971 oktober 08, (2), 1171
      - 1971 oktober 04 - 1971 oktober 08, (3), 1172
      - 1971 oktober 04 - 1971 oktober 08, (4), 1173
      - 1971 oktober 18 - 1971 oktober 20, 1174; omslag
      - 1972 januari 19 - 1972 januari 26, (1), 1175
      - 1972 januari 19 - 1972 januari 26, (2), 1176
      - 1972 januari 19 - 1972 januari 26, (3), 1177
      - 1972 januari 19 - 1972 januari 26, (4), 1178
      - 1972 mei 15 - 1972 mei 19, (1), 1179
      - 1972 mei 15 - 1972 mei 19, (2), 1180
      - 1972 september 25 - 1972 september 29, 1181
      - 1972 oktober 17 - 1972 oktober 24, (1), 1182
      - 1972 oktober 17 - 1972 oktober 24, (2), 1183
      - 1972 oktober 17 - 1972 oktober 24, (3), 1184
      - 1972 oktober 17 - 1972 oktober 24, (4), 1185
      - 1973 januari 22 - 1973 januari 26, (1), 1186
      - 1973 januari 22 - 1973 januari 26, (2), 1187
      - 1973 mei 14 - 1973 mei 18, (1), 1188
      - 1973 mei 14 - 1973 mei 18, (2), 1189
      - 1973 september 25 - 1973 oktober 02, (1), 1190
      - 1973 september 25 - 1973 oktober 02, (2), 1191
      - 1973 september 25 - 1973 oktober 02, (3), 1192
      - 1974 januari 21 - 1974 januari 25, (1), 1193
      - 1974 januari 21 - 1974 januari 25, (2), 1194
      - 1974 april 18 - 1974 april 19, 1195; omslag
      - 1974 mei 06 - 1974 mei 10, (1), 1196
      - 1974 mei 06 - 1974 mei 10, (2), 1197
      - 1974 juni 24 - 1974 juni 26, 1198; omslag
      - 1974 september 24 - 1974 september 30, (1), 1199
      - 1974 september 24 - 1974 september 30, (2), 1200
      - 1974 oktober 23 - 1974 oktober 25, 1201; omslag
      - 1974 november 25 - 1974 november 28, 1202; omslag
      - 1975 januari 22 - 1975 januari 29, (1), 1203
      - 1975 januari 22 - 1975 januari 29, (2), 1204
      - 1975 januari 22 - 1975 januari 29, (3), 1205
      - 1975 maart 24 - 1975 maart 26, 1206; omslag
      - 1975 april 21 - 1975 april 25, (1), 1207
      - 1975 april 21 - 1975 april 25, (2), 1208
      - 1975 oktober 01 - 1975 oktober 09, (1), 1209
      - 1975 oktober 01 - 1975 oktober 09, (2), 1210
      - 1975 oktober 01 - 1975 oktober 09, (3), 1211
      - 1975 november 12 - 1975 november 14, 1212; omslag
      - 1975 november 25 - 1975 november 27, 1213; omslag
      - 1975 december 31, 1214; omslag
      - 1976 januari 26 - 1976 januari 30, (1), 1215
      - 1976 januari 26 - 1976 januari 30, (2), 1216
      - 1976 januari 26 - 1976 januari 30, (3), 1217
      - 1976 januari 26 - 1976 januari 30, (4), 1218
      - 1976 april 21 - 1976 april 23, 1219
      - 1976 april 26 - 1976 april 28, 1220; omslag
      - 1976 mei 03 - 1976 mei 07, (1), 1221
      - 1976 mei 03 - 1976 mei 07, (2), 1222
      - 1976 mei 11 - 1976 mei 13, 1223; omslag
      - 1976 september 15 - 1976 september 22, (1), 1224
      - 1976 september 15 - 1976 september 22, (2), 1225
      - 1976 september 15 - 1976 september 22, (3), 1226
      - 1976 november 05, 1227; omslag
      - 1976 december 31, 1228; omslag
      - 1977 januari 24 - 1977 januari 28, (1), 1229
      - 1977 januari 24 - 1977 januari 28, (2), 1230
      - 1977 april 25 - 1977 april 29, (3), 1231
      - 1977 april 25 - 1977 april 29, (1), 1232
      - 1977 april 25 - 1977 april 29, (2), 1233
      - 1977 mei 24 - 1977 mei 26, 1234; omslag
      - 1977 oktober 03 - 1977 oktober 05, 1235; omslag
      - 1977 oktober 05 - 1977 oktober 13, (1), 1236
      - 1977 oktober 05 - 1977 oktober 13, (2), 1237
      - 1977 oktober 05 - 1977 oktober 13, (3), 1238
      - 1977 oktober 26 - 1977 oktober 28, 1239
      - 1977 november 24 - 1977 november 25, 1240
      - 1977 december 07 - 1977 december 09, 1241; omslag
      - 1978 januari 23 - 1978 januari 27, (1), 1242
      - 1978 januari 23 - 1978 januari 27, (2), 1243
      - 1978 februari 21 - 1978 februari 24, 1244; omslag
      - 1978 maart 02, 1245; omslag
      - 1978 maart 30 - 1978 maart 31, 1246; omslag
      - 1978 april 24 - 1978 april 28, (1), 1247
      - 1978 april 24 - 1978 april 28, (2), 1248
      - 1978 september 27 - 1978 oktober 04, (1), 1249
      - 1978 september 27 - 1978 oktober 04, (2), 1250
      - 1978 september 27 - 1978 oktober 04, (3), 1251
      - 1978 december 31, 1252; omslag
      - 1979 januari 15, 1253; omslag
      - 1979 januari 29 - 1979 februari 02, (1), 1254
      - 1979 januari 29 - 1979 februari 02, (2), 1255
      - 1979 maart 06 - 1979 maart 07, 1256
      - 1979 april 23, 1257; omslag
      - 1979 mei 07 - 1979 mei 11, (1), 1258
      - 1979 mei 07 - 1979 mei 11, (2), 1259
      - 1979 oktober 03 - 1979 oktober 11, (1), 1260
      - 1979 oktober 03 - 1979 oktober 11, (2), 1261
      - 1979 oktober 03 - 1979 oktober 11, (3), 1262
      - 1979 oktober 29 - 1979 oktober 31, 1263; omslag
      - 1980 januari 28 - 1980 februari 01, (1), 1264
      - 1980 januari 28 - 1980 februari 01, (2), 1265
      - 1980 april 21 - 1980 april 25, (1), 1266
      - 1980 april 21 - 1980 april 25, (2), 1267
      - 1980 september 24 - 1980 oktober 02, (1), 1268
      - 1980 september 24 - 1980 oktober 02, (2), 1269
      - 1980 september 24 - 1980 oktober 02, (3), 1270
      - 1981 januari 26 - 1981 januari 30, (1), 1271
      - 1981 januari 26 - 1981 januari 30, (2), 1272
      - 1981 mei 11 - 1981 mei 15, 1273
      - 1981 september 30 - 1981 oktober 08, (1), 1274
      - 1981 september 30 - 1981 oktober 08, (2), 1275
      - 1982 januari 25 - 1982 januari 29, (1), 1276
      - 1982 januari 25 - 1982 januari 29, (2), 1277
      - 1982 april 26 - 1982 april 30, 1278
      - 1982 september 29 - 1982 oktober 07, (1), 1279
      - 1982 september 29 - 1982 oktober 07, (2), 1280
      - 1982 september 29 - 1982 oktober 07, (3), 1281
      - 1983 januari 24 - 1983 januari 28, (1), 1282
      - 1983 januari 24 - 1983 januari 28, (2), 1283
      - 1983 april 25 - 1983 april 29, 1284
      - 1983 september 26 - 1983 oktober 06, (1), 1285
      - 1983 september 26 - 1983 oktober 06, (2), 1286
      - 1984 januari 30 - 1984 februari 02, 1287
      - 1984 mei 07 - 1984 mei 11, 1288
      - 1984 september 26 - 1984 oktober 04, (1), 1289
      - 1984 september 26 - 1984 oktober 04, (2), 1290
      - 1985 januari 28 - 1985 februari 01, (1), 1291
      - 1985 januari 28 - 1985 februari 01, (2), 1292
      - 1985 april 22 - 1985 april 26, 1293
      - 1985 september 25 - 1985 oktober 03, (1), 1294
      - 1985 september 25 - 1985 oktober 03, (2), 1295
      - 1986 januari 27 - 1986 januari 31, (1), 1296
      - 1986 januari 27 - 1986 januari 31, (2), 1297
      - 1986 april 21 - 1986 april 25, 1298
      - 1986 september 17 - 1986 september 25, (1), 1299
      - 1986 september 17 - 1986 september 25, (2), 1300
      - 1987 januari 26 - 1987 januari 30, 1301
      - 1987 mei 04 - 1987 mei 08, 1302
      - 1987 oktober 01 - 1987 oktober 08, (1), 1303
      - 1987 oktober 01 - 1987 oktober 08, (2), 1304
      - 1988 januari 25 - 1988 januari 27, 1305
      - 1988 mei 02 - 1988 mei 06, (1), 1306
      - 1988 mei 02 - 1988 mei 06, (2), 1307
      - 1988 oktober 03 - 1988 oktober 08, (1), 1308
      - 1988 oktober 03 - 1988 oktober 08, (2), 1309
      - 1989 januari 30 - 1989 februari 03, (1), 1310
      - 1989 januari 30 - 1989 februari 03, (2), 1989 mei 05, 1311
      - 1989 mei 08 - 1989 mei 12, (1), 1312
      - 1989 mei 08 - 1989 mei 12, (2), 1989 juli 03 - 1989 juli 07, (1), 1313
      - 1989 juli 03 - 1989 juli 07, (2), 1989 september 21 - 1989 september 29, (1), 1314
      - 1989 september 21 - 1989 september 29, (2), 1315
      - 1990 januari 29 - 1990 februari 02, (1), 1316
      - 1990 januari 29 - 1990 februari 02, (2), 1317
      - 1990 mei 07 - 1990 mei 11, 1318
      - 1990 september 26 - 1990 oktober 04, (1), 1319
      - 1990 september 26 - 1990 oktober 04, (2), 1320
      - 1991 januari 28 - 1991 februari 01, (1), 1321
      - 1991 januari 28 - 1991 februari 01, (2), 1322
      - 1991 april 22 - 1991 april 26, 1323
      - 1991 september 18 - 1991 september 25, (1), 1324
      - 1991 september 18 - 1991 september 25, (2), 1325
      - 1992 januari 22, 1326; omslag
      - 1992 februari 03 - 1992 februari 07, (1), 1327
      - 1992 februari 03 - 1992 februari 07, (2), 1328
      - 1992 mei 04 - 1992 mei 08, (1), 1329
      - 1992 mei 04 - 1992 mei 08, (2), 1330
      - 1992 juni 29 - 1992 juni 30, (1), 1331; omslag
      - 1992 juni 30, (2), 1332; omslag
      - 1992 juni 30, (3), 1992 september 30 - 1992 oktober 07, (1), 1333; omslag
      - 1992 september 30 - 1992 oktober 07, (2), 1334
      - 1993 februari 01 - 1993 februari 05, 1335; omslag
      - 1993 mei 10 - 1993 mei 14, 1336; omslag
      - 1993 juni 29 - 1993 juli 02, 1337; omslag
    - Stukken betreffende het Committee of Experts on Patents, 1953 - 1955 en 1960 - 1966.; 1338; 1 pak
    - Correspondentie van de voorzitters van de beide Kamers en de griffiers, 1953 - 1960.; 1339; 1 omslag
    - Ingekomen en uitgegane brieven van de griffier van de delegaties, met bijlagen, 1953 - 1990.; 1340-1350; 11 pakken
      - 1953 mei 20 - 1958 februari 25, 1340
      - 1958 mei 04 - 1959 december 29, 1341
      - 1961 januari 04 - 1963 december 31, 1342
      - 1964 januari 13 - 1965 december 28, 1343
      - 1966 januari 10 - 1969 december 24, 1344
      - 1970 januari 08 - 1973 december 27, 1345
      - 1974 januari 07 - 1976 december 22, 1346
      - 1977 januari 05 - 1980 december 11, 1347
      - 1981 januari 06 - 1984 december 27, 1348
      - 1985 januari 15 - 1988 december 19, 1349
      - 1989 januari 19 - 1990 december 18, 1350
    - Vergaderstukken van het Committee of Ministers, 1959, 1964 - 1965 en 1978.; 1351; 1 omslag
    - Stukken betreffende 'Forward in Europe', 1959 - 1966.; 1352; 1 pak
    - Stukken betreffende de European Conference of Local Authorities, 1959 - 1971.; 1353-1375; 15 pakken en 8 omslagen
      - vergaderstukken, 1964, 5e zitting (1), 1353
      - vergaderstukken, 1964, 5e zitting (2), 1354
      - vergaderstukken, 1968, 7e zitting, 1355
      - vergaderstukken, 1970, 8e zitting, 1356
      - Committee on Local Finance, vergaderstukken, 1968 - 1970, 7e-8e zitting, 1357; omslag
      - Cultural Committee, vergaderstukken, 1968 en 1970, 7e-8e zitting, 1358; omslag
      - Economic and Social Committee, vergaderstukken, 1968 en 1970, 7e-8e zitting, 1359; omslag
      - General-Committee, Problems of Regionalisation in Europe, 1968 en 1970, 7e-8e zitting, 1360; omslag